【裁判字號】    89,上訴,725
【裁判日期】    890607
【裁判案由】    毒品危害防制條例
【裁判全文】
臺灣高等法院臺中分院刑事判決                    八十九年度上訴字第七二五號
    上  訴  人  臺灣台中地方法院檢察署檢察官
    被      告  乙○○
右上訴人因被告毒品危害防制條例案件，不服臺灣臺中地方法院八十八年度訴字第二
三九七號中華民國八十九年二月二十九日第一審判決（起訴案號：臺灣臺中地方法院
檢察署八十八年度偵字第二二五一五號），提起上訴，本院判決如左：
      主  文
上訴駁回。
      理  由
一、公訴意旨略以：被告乙○○基於概括之犯意，自民國（下同）八十八年二月間起
    ，在臺中市○○路一四六號大功圓遊藝場內，連續三次向自稱「陳大哥」之不詳
    姓名男子，以新台幣（下同）五千元之價格購入第二級毒品安非他命二十五公克
    ，除供自己施用外（吸食部分已另案為不起訴處分），餘以電子磅秤再細分為每
    包二．五公克，以一千元之代價再販賣予同一遊藝場內不詳姓名客人施用，迨於
    八十八年十一月九日凌晨一時許，在臺中市○○○街十號六樓之六乙○○住處為
    警查獲，扣得安非他命十七．六公克、電子磅秤一具。因認被告乙○○涉有毒品
    危害防制條例第四條第二項之販賣第二級毒品安非他命罪嫌。
二、按犯罪事實應依證據認定之，無證據不得推定其犯罪事實。又不能證明被告犯罪
    者，應諭知無罪之判決，刑事訴訟法第一百五十四條、第三百零一條第一項定有
    明文。再按刑事訴訟法上所謂認定犯罪事實之證據，係指足以認定被告確有犯罪
    行為之積極證據而言，該項證據自須適合於被告犯罪事實之認定，始得採為斷罪
    資料（參照最高法院二十九年上字第三一○五號判例），又按事實之認定，應憑
    證據，如未能發現相當證據，或證據不足以證明，自不得以推測或擬制之方法，
    以為裁判基礎（參照最高法院四十年台上字第八六號判例）。且按被告之自白不
    得作為有罪判決之唯一證據，仍應調查其他必要之證據，以察其是否與事實相符
    ，刑事訴訟法第一百五十六條第二項定有明文。
三、訊據被告乙○○堅決否認涉有右揭販賣第二級毒品安非他命犯行，辯稱：伊並未
    販賣安非他命，扣案之安非他命係供自己與朋友吸用的，電子秤是用來跟朋友分
    的等語，按公訴人認被告涉有右揭販賣安非他命犯行，無非以被告乙○○於警訊
時供承不諱，且有扣案之第二級毒品安非他命十七．六公克及電子磅秤一具附卷
    可稽，為其主要論據。經查：、被告乙○○於警訊係供稱：「我將一大包及一
    小包安非他命共約二十五公克，分裝為十小包販給不特定的陌生人」、「我共購
    入三次安非他命，每次都購入二十五公克安非他命，分裝十小包，價格每次五千
    元，再以每小包一千元，至遊藝場推銷給不特定之陌生人」等語，則被告究竟係
    於何時販賣予何種特徵之人，均未據被告於上開警訊自白供明，本件是否確有向
    被告購買安非他命之不特定人，尚無從以上開有瑕疵之自白遽予認定，況被告嗣
    於偵審中均堅決否認有販賣安非他命之事。則本件是否確有被告於警訊時所自白
    之不認識之人存在，無從證實。又證人丙○○更於原審八十九年二月十五日審理
    時證稱：「（是否向被告買安非他命？）沒有，有一次在遊藝場認識，去他（指
    被告）家我說沒有安非他命，他說可以一起買，他認識陳大哥的人有在賣，我們
    就一起買，他有交給我安非他命九公克，我是跟陳大哥買二次，拿回來是因沒有
    電子秤，我們就一人一半（按係指第一次購買部份一人一半，因第二次購買部份
    則還沒有均分即已被查獲扣案），我都自己一人吸食」等語，核與被告上開警訊
    自白每次購入二十五公克安非他命，分裝十小包，以小包一千元之價格賣出等語
    完全歧異，益證被告上開警訊自白與事實不符，自無從以被告上開有瑕疵之自白
    作為認定被告犯罪之唯一證據。、又公訴人雖以本件另扣得安非他命十七．六
    公克、電子磅秤一具為被告確有販賣安非他命之主要論據，惟被告確有吸用安非
    他命，且經裁定送觀察、勒戒，此為被告所自承，復有原審八十八年度毒聲字第
    六四八七號裁定書一份在卷可稽，而與被告同住之證人陳建男亦於警訊時證稱：
    被告確有施用安非他命，至於查獲之電子磅秤及安非他命被告係做何用途，伊並
    不清楚等語。且被告於原審八十八年十二月二十八日第一次審理時即供稱扣案之
    安非他命係伊與朋友共同購買，還沒有分（按係指第二次購買而被查扣部份還沒
    有分）等語，核與上開證人丙○○於原審證述：伊係與被告共買安非他命等情相
    符。則被告嗣於原審八十九年二月十五日審理時供稱：扣案之安非他命中尚有九
    公克是丙○○所有，尚未及交付丙○○，而電子秤是要用來跟朋友分的等語，自
    非子虛。另扣案之安非他命十七點六公克，扣除九公克，僅剩餘八點六公克，顯
    可供被告一人於短期內施用完畢，則無可置疑，參諸本件並未扣得任何其他可供
    被告販賣安非他命之工具諸如帳冊、夾鏈袋等物，且未有任何向被告購買安非他
    命之人可供查證，自無從僅憑被告有瑕疵之自白，即令被告負本件販賣安非他命
    之罪責。
四、綜上所述，本件公訴人所持之論據，並不足以認定被告犯罪，此外亦查無其他積
    極證據，足以證明被告涉有本件被訴犯行，本件不能證明被告犯罪，原審為其無
    罪之諭知，認事用法，核無違誤。公訴人仍執前詞認被告涉有販賣安非他命之犯
    行，並據此上訴指摘原審判決不當，難認為有理由，應予駁回。
五、據上論斷，應依刑事訴訟法第三百六十八條，判決如主文。
六、本案經檢察官甲○○到庭執行職務。
中      華      民      國    八十九    年      六      月      七      日
                                  臺灣高等法院臺中分院刑事第八庭
                                        審判長法  官  古  金  男
                                              法  官  劉  連  星
                                              法  官  劉  榮  服
右正本證明與原本無異。
如不服本判決應於收受送達後十日內向本院提出上訴書狀，其未述上訴之理由者並
得於提起上訴後十日內向本院補提理由書（均須按他造當事人之人數附繕本）。
                                              書記官  茆  亞  民
中      華      民      國    八十九     年      六       月     九     日
                                                                        Ｆ


司法院資訊處製作；財團法人民間司法改革基金會備份。
